【裁判字號】    89,上更(一),1251
【裁判日期】    900627
【裁判案由】    偽造文書等
【裁判全文】
台灣高等法院刑事判決                      八十九年度上更(一)字第一二五一號
    上  訴  人
    即  被  告  寅○○
右上訴人因偽造文書等案件，不服臺灣桃園地方法院八十六年度訴字第二七七號，中
華民國八十七年五月十二日第一審判決（起訴案號：台灣桃園地方法院檢察署八十五
年度偵緝字第二九七號、第三一０號），提起上訴，經判決後，由最高法院發回更審
，本院判決如左：
    主  文
原判決關於寅○○部分撤銷。
寅○○連續意圖為自己不法之所有，以詐術使人將本人之物交付，處有期徒刑陸年。
    事  實
一、寅○○明知已無支付及信用能力，並預見嗣後無力償付債務，竟意圖為自己不法
    之所有，並基於概括之犯意，自民國（下同）八十一年二月二十日起，連續於如
    附表一所示之時間、地點，分別以附表一詐術方法欄所示之詐術藉以取信，向附
    表一所示之人佯以借款週轉，不久即可歸還，使附表一所示之人均陷於錯誤而如
  數交付，前後詐得如附表一所示之款項。寅○○又自八十三年三月五日起，在桃
    園縣平鎮市○○路一二一號住處，自任會首分別召募如附表二至附表三十所示之
    民間互助會二十九組，詎其仍基於前述意圖為自己不法之所有之概括犯意，自八
    十三年六月五日起，先後於附表二至附表三十冒名標會欄所示之時間或不詳日期
    ，在上址住處，利用部分會員間彼此互不相識，且部分會員無暇親自到場標會，
    連續冒稱如附表二至附表三十冒名標會欄所示之會員之名義，向其他會員謊稱任
    一人得標以取得會款，並通知各該期之活會會員（被寅○○冒名入會者除外）及
    向被冒名之會員（被寅○○冒名入會者除外）泛指已由他人得標據以收取會款，
    各該期之活會會員及被冒名之會員均未發現係寅○○冒標，致使其等均陷於錯誤
    ，而分別交付扣除會息後之會款予寅○○。寅○○計詐取會款達新台幣（下同）
    五千七百四十七萬五千五百元。得手後，旋於八十五年八月十六日停標並且逃匿
    無蹤，各該被詐欺者始悉上情。
二、案經未○○、丁○○○、庚○○訴由法務部調查局桃園縣調查站報請及辰○○、
    黃桂美、黃桂雪訴請臺灣桃園地方法院檢察署檢察官偵查起訴。
        理  由
一、訊據上訴人即被告寅○○坦承先後借取前揭款項等情不諱，另辯稱：伊並不是冒
    標，是借標。伊借標的會有很多，已搞不清楚借標多少互助會，伊都是經過會員
    同意借標，其中還有人在得標後把錢借給伊，伊非故意詐欺云云。
二、經查：
（一）右揭事實，業據告訴人未○○（見偵字第一一六九三號卷第二、三頁、第一三
      一頁；原審卷第二十四、二十五頁、第四十二、四十三頁、第一五五頁、第一
      六八頁、第一七八頁反面、第一七九頁；本院卷第三十九至四十一頁、第五十
      八、五十九頁）、丁○○○（見偵緝字第三一０號卷第三、四頁、第九十一頁
      反面、第九十二頁反面；偵字第一一六九三號卷第六、七頁、第一三０頁反面
      ；原審卷第二十四、二十五頁、第四十二頁、第八十六頁反面、第一五五頁、
      第一七八頁反面、第一七九頁、見本院卷第四十至四十二頁、第五十九頁）、
      庚○○（黃年香之姊姊）（見偵字第一一六九三號卷第十至十二頁、第一三一
      頁）、辰○○（見本院卷第十五、十六頁）等人，被害人午○○（見偵緝字第
      三一０號卷第五頁；原審卷第四十三頁、第八十六頁、第一四一頁反面、第一
      四二頁、第一五五頁、第一六八頁、第一七八頁反面、第一七九頁、第一九九
      頁、第二二五頁反面）、莊琇斐（見偵緝字第三一０號卷第五頁反面）、楊桂
      真（見偵緝字第三一０號卷第九十二頁；原審卷第四十二頁反面、第一五五頁
      ）、乙○○○（見原審卷第二十四、二十五頁、第四十二頁、第二二二頁）、
      酉○○（見原審卷第一五五頁、第二０六頁反面）、申○○（見原審卷第一七
      七頁）、莊訓瑤（見原審卷第一八三頁反面）、壬○○○（見原審卷第一八四
      頁）、丙○○（見原審卷第一八四頁反面）、卯○○（見原審卷第一八六、一
      八七頁、第二０七頁、第二二三頁反面）、李英源（見原審卷第二０七頁）、
      己○○（見原審卷第二二二頁反面、第二二三頁）、癸○○（見原審卷第二二
      四頁）、子○○（見原審卷第二二四頁反面）、丑○○（見原審卷第二二四頁
      反面）、辛○○（見原審卷第二二五頁）、戊○○（見原審卷第二二五頁反面
      ）等人指述綦詳，並有如附表二至附表二十七所示之互助會會單、標會情形表
      、如附表一借貸之本票、款項借用證附卷可稽（見偵字第一一六九三號卷第十
      五至一一四頁）。
（二）又被告寅○○於偵查中稱：「（問：你有用別人名義標會？）有的。（問：你
      有無經過會員同意標會？）沒有。（問：你冒用多少人名義標會？）我不記得
      。」、「（問：你冒用多少人名義得標？）很難算。我不會理財。」（見偵緝
      字第三一０號卷第四頁、第八十一頁反面）；於原審訊問時仍稱：「我有冒名
      標會。（問：冒何人之名？）我在偵訊時皆有承認，所言實在。」、「（問：
      詹淑真不是稱你向她借錢是因為孩子要開美容院？）我是說孩子開店要週轉。
      （問：向她所借三十萬元去向？）補繳會款。」、「（問：週轉去向？）拿去
      填以前的債務。實際上並未拿去買土地、給女兒開美髮店。」（見原審卷第九
      頁、第三十九頁、第一八四頁反面）。是被告寅○○自承以會養會並冒名標會
      ，且負擔很多債務，借錢是為了填補債務，並未將借得之款項依約拿去買土地
      或給女兒經營美髮店等語，足認被告寅○○在借款之初自知已無償債能力，並
      預見嗣後無力償付，詎仍簽發本票或款項借用證憑以借款，並冒會員名義標取
      會款，均足使人陷於錯誤，嗣後亦無力清償，其不法所有之意圖，至為明灼，
      被告寅○○所辯，無非飾卸之詞，自不足採，其事證明確，犯行堪以認定。
三、被告寅○○所為，係犯刑法第三百三十九條第一項（起訴書漏載第一項）之詐欺
    取財罪。被告寅○○就詐欺會款部分，其每一期之冒標詐欺取財行為，均使被冒
    標之會員及活會會員同時受有損害，係以一行為觸犯數罪名，應依想像競合犯之
    規定，從一重處斷。又其先後多次詐欺取財之犯行，時間緊接，罪名與犯罪構成
    要件相同，顯係基於概括犯意反覆為之，應論以連續犯，並依法加重其刑。
四、原審就被告寅○○部分據以論罪科刑固非無見，惟查原判決誤認被告寅○○有行
    使偽造文書標會（詳見後述五），且就起訴書附表編號１、２、１８三會漏未論
    列，其事實之認定，尚有未洽，被告寅○○上訴意旨否認犯罪雖未足採，但原判
    決此部分既有前揭可議之處，仍屬無可維持，應由本院將原判決此部分撤銷改判
    。爰審酌被告寅○○之素行、犯罪之動機、手段、冒標之次數眾多、詐取之款項
    多所生之損害程度重大、犯後迄未與被害人達成民事和解等一切情狀，量處如主
    文第二項所示之刑。
五、公訴意旨另以：被告寅○○冒用會員未○○等人之名義，偽造標會單，持以競標
    ，因認被告寅○○另涉刑法第二百十六條、第二百十七條、第二百十條之罪嫌，
    然此部分訊據被告寅○○於本院堅決否認，而告訴人均稱未見到被告偽造標單，
    且並無偽造之標會單或其他證據，足證被告寅○○確有公訴人所指之行使偽造文
    書之犯行，其此部分不能證明被告犯罪，公訴人認此部分與前揭詐欺取財罪間，
    有方法結果之裁判上一罪之關係，爰不另為無罪之諭知。
據上論斷，應依刑事訴訟法第三百六十九條第一項前段、第三百六十四條、第二百九
十九條第一項前段，刑法第五十六條、第三百三十九條第一項、第五十五條，罰金罰
鍰提高標準條例第一條前段，判決如主文。
本案經檢察官張啟彬到庭執行職務。
中      華      民      國    九十      年      六      月    二十七    日
                                臺灣高等法院刑事第廿四庭
                                    審判長法  官  陳  貽  男
                                          法  官  陳  憲  裕
                                          法  官  王  炳  梁
右正本證明與原本無異。
檢察官如不服本判決應於收受送達後十日內向本院提出上訴書狀，其未敘述上訴之理
由者並得於提起上訴後十日內向本院補提理由書（均須按他造當事人之人數附繕本）
。
被告不得上訴。
                書記官  潘  大  鵬
中      華      民      國    九十    年        六      月    二十七    日
附錄本案論罪科刑法條：
刑法第三百三十九條第一項
意圖為自己或第三人不法之所有，以詐術使人將本人或第三人之物交付者，處五年以
下有期徒刑、拘役或科或併科一千元以下罰金。
附表一：
編號    時    間           地  點          詐術方法         金額（新臺幣）
 一  先後於八十一年二  桃園縣平鎮市金陵  向乙○○○佯稱借款  分別為二十七
     月二十日、八十二  路一二五號王彭錢  ，並簽發本票或款項  萬元、三十萬
     年十一月二十九日  妹住處            借用證憑以取信，向  元、十萬元、
     、八十三年一月一                    乙○○○詐借款項。  三十萬元、五
     日、八十五年一月                                        十萬元、五十
     二十日、同年四月                                        萬元。
     二十一日、同年六
     月二十一日前後六
     次
 二  八十二年三月二日  桃園縣平鎮市金陵  向丙○○佯以週轉為  二十萬元
                       路一二一號寅○○  由，並以簽發款項借
  住處              用證藉資取信，向林
                                         阿桃詐借款項。
 三  先後於八十三年五  桃園縣平鎮市北興  向卯○○佯稱女兒要  分別為三十萬
     月十日、同年月二  里和平路六號湯鍾  購買房屋，並簽發款  元、六十萬元
     十日、八十四年二  登住處            項借用證憑以取信，  、三十萬元、
     月二十五日、八十                    向卯○○詐借款項。  二十萬元。
     五年六月十九日前
     後四次
 四  先後於八十三年九  桃園縣中壢市逢甲  向丁○○○佯以朋友  分別為二十萬
     月二十一日、八十  二街二十五號邱宋  要借款或經營瓦斯行  元、五十萬元
     四年五月五日、同  梅英住處          為由，亟須借款週轉  、二十萬元、
     年六月二十日、同                    ，並分別簽發本票或  五十萬元、五
     年十月二十七日、                    款項借用證憑以取信  十萬元、二十
     同年十一月六日、                    ，向丁○○○詐借款  萬元、二十萬
     八十五年二月十二                    項。                元。
     日、同年七月二十
     五日前後七次
 五  先後於八十四年一  均桃園縣平鎮市金  先後以急需用錢、要  每次各三十萬
     月十五日、同年五  陵路四十三之一號  購買房屋、土地及其  元。
     月六日、同年十二  寅○○所經營之水  女兒經營美髮院須用
     月三十日、八十五  果攤內            錢為由，並簽發本票
     年五月十一日前後                    或款項借用證以取信
     四次                                ，向莊訓瑤之配偶莊
                                         謝雪梅佯稱借款週轉
                                         以詐騙款項。
 六  先後於八十四年七  分別於寅○○所經  先後以急需用錢、其  分別為三十萬
     月四日、同年十月  營之水果攤、彭寶  女兒要裝璜房屋、急  元、五十萬元
     五日、八十五年七  珠住處、桃園縣平  需用錢為由，並分別  、二十萬元。
     月二十五日前後三  鎮市○○路十四巷  簽發本票或款項借用
     次                三號申○○住處    證藉以取信，向駱光
                                         星佯稱借款以詐騙款
                                         項。
 七  八十五年五月十日  桃園縣平鎮市和平  向己○○佯稱朋友須  二十五萬元
     路二十八號己○○  款急用，要借款週轉
                       住處              二個月，言明屆期一
                                         定清償，並簽發本票
                                         藉以取信，向己○○
                                         詐借款項。
 八  八十五年七月間    寅○○所經營之水  向辛○○佯稱其女兒  五十二萬元
                       果攤內            要購地為由，並言明
                                         一個月清償藉以取信
                                         ，向辛○○詐借款項
                                         。
 九  八十五年七月三十  桃園縣中壢市金陵  向未○○佯稱小孩要  三十萬元
     日                路一二四號未○○  開美容院，須借款週
                       住處              轉一個月，言明屆期
                                         一定清償藉以取信，
                                         向未○○詐借款項。
附表二：含會首共計二十八會，會期自民國八十二年十一月十六日起至民國八十五年
        二月十六日止，每會二萬元，採內標制（按即活會會員僅須交付依互助會金
        額即二萬元扣除得標會息後之餘額予會首，死會會員則須交付互助會金額予
        會首）。
編號     會員        得標日期            得標金額         備  註
一      寅○○   八十二年十一月十六日                     會首
二      新永昌
三      新永昌
四      大榮
五      大榮
六      衛福靈
七      衛福靈
八      酉○○
九      劉鳳琴
十      張文燈
十一      范良滿
十二      范良滿
十三      黃詩婷
十四      黃詩婷
十五      徐龍妹
十六      彭武英
十七      甲○○                                          寅○○冒名標會
十八      彭錢妹                                          同    右
十九      王耀賢                                          同    右
二十      賴泰山
      丑○○
      湯秀蓮
      馬鳳英
      黃德生
      黃德煌
      林來福
      林傳福
      林進財
附表三：含會首共計三十一會，會期自八十三年一月十日起至八十五年七月十日止，
        每會一萬元，採內標制。
編號     會員        得標日期            得標金額         備  註
一      寅○○   八十三年一月十日                         會首
二      鍾蔥妹
三      吳文哲
四      吳文哲
五      鄭明杰
六      蔣哲偉
七      謝鍾寶
八      郭金盆                                          寅○○冒名標會
九      黃益山
十      范金娥
十一      王秀月
十二      張淑賢
十三      彭櫻妹
十四      湯南妹
十五      林鳳英
十六      林鳳玉
十七      方德福
十八      曾春香
十九      溫英桃
二十      溫英桃
      吳太太
      徐五妹                                          同    右
      鍾金妹
      莊甘妹
      姚萬芝
      姚萬芝
      姚萬彰
      姚萬彰
      新永昌
      大榮
      新永豐
附表四：含會首共計三十一會，會期自八十三年三月五日起至八十五年九月五日止，
        每會二萬元，採內標制（按即活會會員僅須交付依互助會金額即二萬元扣除
        得標會息後之餘額予會首，死會會員則須交付互助會金額予會首）。
編號     會員        得標日期            得標金額         備  註
一      寅○○   八十三年三月五日                         會首
二      范麗華   八十三年四月五日    三千二百元
三      蔡福居   八十三年五月五日      三千三百元
四      未○○   八十三年六月五日      三千二百元       寅○○冒名標會
五      賴泰山   八十三年七月五日      三千元           同  右
六      賴瓊雲   八十三年八月五日      三千一百元
七      范甜妹   八十三年九月五日      三千二百元
八      楊瑞琴   八十三年十月五日      三千六百元       寅○○冒名標會
九      黃竹英   八十三年十一月五日    三千六百元
十      黃年香   八十三年十二月五日    三千二百元       寅○○冒名標會
十一      邱甘妹   八十四年一月五日      三千六百元
十二      莊清水   八十四年二月五日      三千八百元
十三      徐龍妹   八十四年三月五日      三千元
十四      王麗花   八十四年四月五日      三千四百元
十五      巳○○   八十四年五月五日      三千七百元       寅○○冒名標會
十六      徐月娥   八十四年六月五日      三千元
十七      賴傳福   八十四年七月五日      四千一百元
十八      王年彊   八十四年八月五日      四千一百元       寅○○冒名標會
十九      林  月   八十四年九月五日      四千六百元       同  右
二十      劉天奎   八十四年十月五日      五千元
      張文燈   八十四年十一月五日    四千六百元
      國  鼎   八十四年十二月五日    五千元           寅○○冒名標會
      新永昌   八十五年一月五日      五千五百元
      新永豐   八十五年二月五日      五千七百元
      陳菊妹   八十五年三月五日      五千元
      陳連春   八十五年四月五日      五千元
      林來福   八十五年五月五日      四千元           寅○○冒林來福名義
                                                        入會並冒名標會
      林進財   八十五年六月五日      五千一百元       同  右
      彭武雄   八十五年七月五日      五千六百元       同  右
      彭武弘   八十五年八月五日      六千元           寅○○冒名標會
      新永豐   八十五年九月五日
附表五：含會首共計二十八會，會期自八十三年三月五日起至八十五年六月五日止，
        每會一萬元，採內標制。
編號     會員        得標日期            得標金額         備  註
一      寅○○   八十三年三月五日                         會首
二      張叔光   八十三年四月五日      一千五百元   寅○○冒名標會
三      台  慶   八十三年五月五日      一千五百元
四      溫英桃   八十三年六月五日      一千四百元
五      溫英梅   八十三年七月五日      一千五百元
六      巳○○   八十三年八月五日      一千六百元
七      巳○○   八十三年九月五日      一千五百元       寅○○冒名標會
八      己○○   八十三年十月五日      一千六百元
九      陳光勇   八十三年十一月五日    一千五百元
十      邱阿明   八十三年十二月五日    一千五百元       寅○○冒名標會
十一      彭武弘   八十四年一月五日      一千五百元       同  右
十二      曾春福   八十四年二月五日      一千五百元
十三      馮玉梅   八十四年三月五日      一千七百元       寅○○冒名標會
十四      黃崇鎮   八十四年四月五日      一千七百元
十五      黃崇泉   八十四年五月五日      一千九百元
十六      黃崇錦   八十四年六月五日      一千七百元
十七      王瑞榮   八十四年七月五日      一千九百元       寅○○冒名標會
十八      黃桂雪   八十四年八月五日      一千八百元
十九      辰○○   八十四年九月五日      二千元
二十      黃信敏   八十四年十月五日      二千三百元       寅○○冒名標會
      何榮祥   八十四年十一月五日    二千二百元
      新永昌   八十四年十二月五日    二千五百元
      邱阿明   八十五年一月五日      二千八百元       寅○○冒名標會
      姚萬彰   八十五年二月五日      二千九百元
      邱晃財   八十五年三月五日      三千元
      新  明   八十五年四月五日      二千元
      陳俐榮   八十五年五月五日      二千元           寅○○冒名標會
      陳錢妹   八十五年六月五日      二千五百元       同  右
附表六：含會首共計二十六會，會期自八十三年四月二十六日起至八十五年五月二十
        六日止，每會二萬元，採內標制。
編號     會員        得標日期            得標金額         備  註
一      寅○○   八十三年四月二十六日                     會首
二      鮮奶滋   八十三年五月二十六日    三千三百元
三      鮮奶滋   八十三年六月二十六日    二千六百元
四      曾月圓   八十三年七月二十六日    三千一百元
五      陳素玲   八十三年八月二十六日    三千一百元
六      卯○○   八十三年九月二十六日    三千七百元
七      卯○○   八十三年十月二十六日    三千四百元
八      張獅賢   八十三年十一月二十六日  三千四百元
九      張獅賢   八十三年十二月二十六日  三千二百元
十      黃玉蓉   八十四年一月二十六日    三千四百元
十一      張雅雯   八十四年二月二十六日    三千二百元
十二      鍾三妹   八十四年三月二十六日    三千五百元
十三      簡美珠   八十四年四月二十六日    三千七百元
十四      簡美珠   八十四年五月二十六日    三千八百元
十五      謝永泰   八十四年六月二十六日    四千元
十六      蔡廣誠   八十四年七月二十六日    四千二百元
十七      徐龍妹   八十四年八月二十六日    四千六百元     寅○○冒名標會
十八      林  月   八十四年九月二十六日    五千元
十九      大  里   八十四年十月二十六日    四千五百元
二十      新永豐   八十四年十一月二十六日  五千元
      新永豐   八十四年十二月二十六日  五千元
      恭  一   八十五年一月二十六日    六千元
      藍秋美   八十五年二月二十六日    四千元
      王美玲   八十五年三月二十六日    四千元
      新豐煤氣 八十五年四月二十六日    六千元
      大  榮   八十五年五月二十六日
附表七：含會首共計二十八會，會期自八十三年五月十二日起至八十五年八月十二日
        止，每會一萬元，採內標制。
編號     會員        得標日期            得標金額         備  註
一      寅○○   八十三年五月十二日                       會首
二      張進霖   不 詳                   不 詳
三      陳鳴彥   不 詳                   不 詳
四      陳鳴彥   不 詳                   不 詳
五      癸○○   不 詳                   不 詳          寅○○冒癸○○名義
                                                        入會並冒名標會
六      鄭先生   不 詳                   不 詳          寅○○冒鄭先生名義
                                                        入會並冒名標會
七      王秀月   不 詳                   不 詳          寅○○冒王秀月名義
                                                        入會並冒名標會
八      趙碧玉   不 詳                   不 詳          寅○○冒趙碧玉名義
                                                        入會並冒名標會
九      范金娥   不 詳                   不 詳
十      范佐騰 不 詳                   不 詳          寅○○冒范佐騰名義
                                                        入會並冒名標會
十一      天仁診所 不 詳                   不 詳          寅○○冒天仁診所名
                                                        義入會並冒名標會
十二      鍾金妹   不 詳                   不 詳          寅○○冒鍾金妹名義
                                                        入會並冒名標會
十三      徐王妹   不 詳                   不 詳          寅○○冒名標會
十四      黃德和   不 詳                   不 詳
十五      黃德和   不 詳                   不 詳
十六      羅瑞霞   不 詳                   不 詳
十七      張獅賢   不 詳                   不 詳
十八      黃仁賢   不 詳                   不 詳
十九      李太太   不 詳                   不 詳          寅○○冒名標會
二十      黃太太   不 詳                   不 詳          寅○○冒黃太太名義
                                                        入會並冒名標會
      周香蓮   不 詳                   不 詳          寅○○冒周香蓮名義
                                                        入會並冒名標會
      莊訓瑤   不 詳                   不 詳          寅○○冒名標會
      新永昌   不 詳                   不 詳          寅○○冒新永昌名義
                                                        入會並冒名標會
      新永昌   不 詳                   不 詳          寅○○冒新永昌名義
                                                        入會並冒名標會
      新永豐   不 詳                   不 詳          寅○○冒新永豐名義
                                                        入會並冒名標會
      新永豐   不 詳                   不 詳          寅○○冒新永豐名義
                                                        入會並冒名標會
      元  豐   不 詳                   不 詳          寅○○冒元豐名義入
                                                        會並冒名標會
      大  榮   不 詳                   不 詳          寅○○冒大榮名義入
    會並冒名標會
附表八：含會首共計三十一會，會期自八十三年六月十六日起至八十五年十二月十六
        日止，每會一萬元，採內標制。
編號     會員        得標日期            得標金額         備  註
一      寅○○   八十三年六月十六日                       會首
二      葉增隆   不 詳                   不 詳          寅○○冒名標會
三      葉招美   不 詳                   一千四百元     同  右
四      羅蘭英   不 詳                   一千六百元
五      李志聰   不 詳                   一千五百元
六      李志聰   不 詳                   一千七百元
七      辛○○   不 詳                   一千六百元
八      吳瑞金   不 詳                   一千七百元     寅○○冒名標會
九      謝小姐   不 詳                   一千七百元     同  右
十      莊訓瑤   不 詳                   一千八百元     同  右
十一      張淑光   不 詳                   一千六百元     同  右
十二      邱唇英   不 詳                   一千八百元
十三      馬鳳英   不 詳                   一千九百元     寅○○冒名標會
十四      劉俊君   不 詳                  二千元         同  右
十五      小  美   不 詳                   二千元
十六      小  美   不 詳                   二千三百元
十七      陳有妹   不 詳                   二千二百元     寅○○冒名標會
十八      駱小莉   不 詳                   二千三百元
十九      駱小莉   不 詳                   二千二百元
二十      溫笑梅   不 詳                   不 詳
      曾盛淦   不 詳                   二千六百元     寅○○冒名標會
      新永豐   不 詳                   二千五百元     寅○○冒新永豐名義
                                                        入會並冒名標會
      癸○○   不 詳                   二千六百元     寅○○冒名標會
      馮耀榜   不 詳                   二千五百元     同  右
      謝小姐   不 詳                   二千六百元     同  右
      吳王妹   不 詳                   二千八百元     同  右
      吳瑞金   不 詳                   一千八百元
      馮輝耀                                          活  會
      黃桂美  同  右
      辰○○                                          同  右
      黃德生                                          同  右
附表九：含會首共計二十六會，會期自八十三年七月二十五日起至八十五年八月二十
        五日止，每會二萬元，採內標制。
編號     會員        得標日期            得標金額         備  註
一      寅○○   八十三年七月二十五日                     會首
二      金龍號   不 詳                   不 詳
三      劉秀珍   不 詳                   不 詳
四      台  慶   不 詳                   不 詳
五      藍清標   不 詳                   不 詳          寅○○冒名標會
六      賴泰山   不 詳                   不 詳          同  右
七      賴小姐   不 詳                   不 詳
八      王麗花   不 詳                   不 詳
九      新永昌   不 詳                   不 詳          寅○○冒名標會
十      新永豐   不 詳                   不 詳          同  右
十一      黃崇泉   不 詳                   不 詳
十二      丑○○   不 詳                   不 詳          寅○○冒丑○○名義
                                                      入會並冒名標會
十三      彭武雄   不 詳                   不 詳          同  右
十四      彭武宏   不 詳                   不 詳          同  右
十五      彭武光   不 詳                   不 詳          同  右
十六      林進財   不 詳                   不 詳          同  右
十七      林來福   不 詳                   不 詳          同  右
十八      周大中   不 詳                   不 詳          寅○○冒名標會
十九      周德華   不 詳                   不 詳          寅○○冒周德華名義
                                                        入會並冒名標會
二十      佳  美   不 詳                   不 詳          同  右
      小  美   不 詳                   不 詳          同  右
      林秀蘭   不 詳                   不 詳          同  右
      秋  美   不 詳                   不 詳          同  右
      黃興國   不 詳                   不 詳          同  右
      莊小姐   不 詳                   不 詳          同  右
      湯秀運   不 詳           不 詳
附表十：含會首共計二十八會，會期自八十三年九月十二日起至八十五年十二月十二
        日止，每會二萬元，採內標制。
編號     會員        得標日期            得標金額         備  註
一      寅○○   八十三年九月十二日                       會首
二      楊清乾   八十三年十月十二日    三千元
三      楊城振   八十三年十一月十二日  三千元           寅○○冒名標會
四      楊城鑫   八十三年十二月十二日  三千元           同  右
五      楊桂枝   八十四年一月十二日    三千元
六      楊桂梅   八十四年二月十二日    三千元
七      徐月娥   八十四年三月十二日    三千四百元
八      徐月娥   八十四年四月十二日    三千元
九      邱秋妹   八十四年五月十二日    三千七百元
十      邱甘妹   八十四年六月十二日    三千六百元       寅○○冒名標會
十一      張獅賢   八十四年七月十二日    三千八百元
十二      黃玉容   八十四年八月十二日    三千五百元       寅○○冒名標會
十三      謝月娥   八十四年九月十二日    三千八百元
十四      謝獻平   八十四年十月十二日    四千元
十五      徐龍妹   八十四年十一月十二日  四千二百元
十六      張雅雯   八十四年十二月十二日  四千三百五十元   寅○○冒名標會
十七      楊鳳英   八十五年一月十二日    四千六百元       同  右
十八      楊鳳英   八十五年二月十二日    五千元           同  右
十九      莊甜妹   八十五年三月十二日    五千元           同  右
二十      黃玉容   八十五年四月十二日    四千二百元
      賴泰山   八十五年五月十二日    四千六百元       寅○○冒名標會
      張文燈   八十五年六月十二日    五千元           同  右
      元  豐   八十五年七月十二日    四千元
      和  春   八十五年八月十二日    不 詳            寅○○冒名標會
      大  里                                          活  會
      酉○○                                          同  右
      彭武光                                          同  右
      彭武雄                                          同  右
附表十一：含會首共計二十八會，會期自八十三年九月十六日起至八十五年十二月十
          六日止，每會一萬元，採內標制。
編號     會員        得標日期            得標金額         備  註
一      寅○○   八十三年九月十六日                       會首
二      姚萬芝   不 詳                   不 詳
三      姚萬芝   不 詳                   不 詳
四      姚萬彰   不 詳                   不 詳
五      姚萬彰   不 詳                   不 詳
六      邱鈺婷   不 詳                   不 詳          寅○○冒名標會
七      鄧秀梅   不 詳                   不 詳
八      鄧秀梅   不 詳                   不 詳
九      彭武光   不 詳                   不 詳          寅○○冒名標會
十      彭錢妹   不 詳                   不 詳          同  右
十一      黃秀蘭   不 詳                   不 詳
十二      謝俐玲   不 詳                   不 詳          寅○○冒名標會
十三      黃太太   不 詳                   不 詳          同  右
十四      莊訓瑤   不 詳                   不 詳          同  右
十五      莊訓瑤   不 詳                   不 詳          同  右
十六      方德福   不 詳                   不 詳          同  右
十七      劉鳳琴   不 詳                   不 詳
十八      李麗金   不 詳                   不 詳          寅○○冒名標會
十九      王慧蓮   不 詳                   不 詳          同  右
二十      唐雪珠   不 詳                   不 詳          同  右
      唐雪珠   不 詳                   不 詳          同  右
      富  山   不 詳                   不 詳          同  右
      葉增賢   不 詳                   不 詳          同  右
      王瑞香   不 詳                   不 詳          同  右
      馮輝榜   不 詳                   不 詳
      新永豐   不 詳                   不 詳          寅○○冒新永豐名義
                                                        入會並冒名標會
      葉增賢   不 詳                   不 詳
      新永豐   不 詳                   不 詳          寅○○冒新永豐名義
                                                        入會並冒名標會
附表十二：含會首共計三十一會，會期自八十三年十一月十日起至八十六年五月十日
          止，每會一萬元，採內標制。
編號     會員        得標日期            得標金額         備  註
一      寅○○   八十三年十一月十日                      會首
二      新永昌   八十三年十二月十日    一千五百元       寅○○冒新永昌名義
                                                        入會並冒名標會
三      黃益山   八十四年一月十日      一千五百元
四      張進文   八十四年二月十日      一千四百元       寅○○冒張進文名義
                                                        入會並冒名標會
五      黃太太   八十四年三月十日      一千五百元       同  右
六      藍湘蘋   八十四年四月十日      一千六百元
七      吳王妹   八十四年五月十日      一千五百元       寅○○冒吳王妹名義
                                                        入會並冒名標會
八      林小姐   八十四年六月十日      一千六百元       同  右
九      張淑光   八十四年七月十日      一千九百元       寅○○冒名標會
十      徐龍妹   八十四年八月十日      一千八百元
十一      同  山   八十四年九月十日      二千元           寅○○冒富山名義入
                                                        會並冒名標會
十二      恭  一   八十四年十月十日      不 詳   同  右
十三      陳瑞榮   八十四年十一月十日    二千元
十四      黃德生   不 詳                 不 詳
十五      羅建明   八十五年一月十日      二千二百元       寅○○冒羅建明名義
                                                        入會並冒名標會
十六      王瑞榮   八十五年二月十日      二千元           寅○○冒名標會
十七      陳瑞容   八十五年三月十日      一千八百元
十八      大  榮   八十五年四月十日      二千三百元
十九      吳素芬   八十五年五月十日      二千二百元       寅○○冒名標會
二十      辰○○   八十五年六月十日      二千元
      黃桂雪   八十五年七月十日      二千三百元
      莊訓瑤   八十五年八月十日      二千二百元       寅○○冒名標會
      黃德煌                                          活  會
      葉增隆                                          同  右
      葉增隆                                          同  右
      謝小姐                                          同  右
      唐小華                                          同  右
      曾春景                    同  右
      林小姐                                          同  右
      鍾秀珠                                          同  右
      王瑞榮                                          同  右
附表十三：含會首共計二十六會，會期自八十三年十二月十日起至八十六年一月十日
          止，每會二萬元，採內標制。
編號     會員        得標日期            得標金額         備  註
一      寅○○   八十三年十二月十日                       會首
二      鮮奶滋   不 詳                   不 詳          寅○○冒名標會
三      鮮奶滋   不 詳                   三千八百元     同  右
四      唐瑞琦   不 詳                   三千九百元     同  右
五      羅建明   不 詳                   三千七百元     同  右
六      羅麗芬   不 詳                   三千七百元     同  右
七      張雅雯   不 詳                   三千六百元     同  右
八      藍湘蘋   不 詳                   三千八百五十元 同  右
九      永  光   不 詳                   三千六百元     同  右
十      張獅賢   不 詳   三千元         同  右
十一      藍秋美   不 詳                   三千八百元     同  右
十二      藍秋美   不 詳                   四千元         同  右
十三      黃崇泉   不 詳                   四千二百元
十四      宋太太   不 詳                   四千一百元     寅○○冒名標會
十五      蔡廣誠   不 詳                   四千二百元     寅○○冒蔡廣誠名義
                                                        入會並冒名標會
十六      黃桂雨   不 詳                   不 詳          寅○○冒名標會
十七      楊鳳英   不 詳                   四千六百元     寅○○冒楊鳳英名義
                                                        入會並冒名標會
十八      恭  一   不 詳                   四千五百元     同  右
十九      新永豐   不 詳                   四千六百元     同  右
二十      大  榮   不 詳                   四千六百元     同  右
      謝月娥   不 詳                   四千八百元
      黃真一   不 詳                   五千一百元     寅○○冒名標會
      辰○○                                          活會
      黃真玲                                          同  右
      丑○○                                          同  右
      富  山                                          同  右
附表十四：含會首共計三十一會，會期自八十四年二月一日起至八十六年八月一日止
          ，每會一萬元，採內標制。
編號     會員        得標日期            得標金額         備  註
一      寅○○   八十四年二月一日                         會首
二      王美玲   不 詳                   不 詳          寅○○冒王美玲名義
                                                        入會並冒名標會
三      黃德煌   不 詳                   不 詳          寅○○冒名標會
四      黃真一   不 詳                   不 詳          寅○○冒黃真一名義
                                                        入會並冒名標會
五      辰○○   不 詳                   不 詳          寅○○冒名標會
六      吳素芬   不 詳                   不 詳
七      劉美榮   不 詳                   不 詳          寅○○冒名標會
八      徐金菊   不 詳                 不 詳          同  右
九      徐金菊   不 詳                   不 詳          同  右
十      世  新   不 詳                   不 詳
十一      張淑光   不 詳                   不 詳
十二      駱太太   不 詳                   不 詳
十三      駱太太   不 詳                   不 詳          寅○○冒名標會
十四      徐月娥   不 詳                   不 詳          同  右
十五      徐月娥   不 詳                   不 詳
十六      賴憶台   不 詳                   不 詳          寅○○冒名標會
十七      葉秀梅   不 詳                   不 詳          同  右
十八      林有傳   不 詳                   不 詳          同  右
十九      唐小華   不 詳                   不 詳          寅○○冒唐小華名義
                                                        入會並冒名標會
二十      小  美   不 詳                   不 詳          同  右
      朱免妹   不 詳                   不 詳          寅○○冒名標會
      陳連春   不 詳                   不 詳          同  右
      卯○○   不 詳                   不詳          同  右
      范太太   不 詳                   不 詳
      張淑華   不 詳                   不 詳
      呂秀蓉   不 詳                   不 詳          寅○○冒呂秀蓉名義
                                                        入會並冒名標會
      劉太太   不 詳                   不 詳          寅○○冒名標會
      謝楊金妹 不 詳                   不 詳          同  右
      新永昌   不 詳                   不 詳          寅○○冒新永昌名義
                                                        入會並冒名標會
      新永豐   不 詳                   不 詳          同  右
      大  榮   不 詳                   不 詳          同  右
附表十五：含會首共計二十六會，會期自八十四年二月一日起至八十六年三月一日止
          ，每會二萬元，採內標制。
編號     會員        得標日期            得標金額         備  註
一      寅○○   八十四年二月一日                         會首
二      鮮奶滋   八十四年三月一日      三千三百元
三      丑○○   八十四年四月一日      三千六百元
四      胡玉曼   八十四年五月一日      三千八百元       寅○○冒名標會
五      辰○○   八十四年六月一日      三千元
六      癸○○   八十四年七月一日      三千元           寅○○冒名標會
七      張淑光   八十四年八月一日      三千六百元       同  右
八      張雅雯   八十四年九月一日      三千八百元       同  右
九      葉增隆   八十四年十月一日      三千六百元       同  右
十      蔡廣誠   八十四年十一月一日    四千一百元
十一      謝月娥   八十四年十二月一日    三千八百元
十二      邱甘妹   八十五年一月一日      四千二百元       寅○○冒邱甘妹名義
                                                        入會並冒名標會
十三      賴傳福   八十五年二月一日      四千六百元       寅○○冒名標會
十四      莊訓瑤   八十五年三月一日      三千六百元       同  右
十五      辛○○   八十五年四月一日      三千八百元       同  右
十六      梁來福   八十五年五月一日      三千六百元       同  右
十七      黃年香   八十五年六月一日      三千七百元       同  右
十八      楊鳳英   八十五年七月一日      四千六百元       同  右
十九      新  明   八十五年八月一日      五千元           寅○○冒新明名義入
                                                        會並冒名標會
二十      蔡廣誠                                          活  會
      張淑華                                          同  右
      沈桂美                                          同  右
      張秀美                                          同  右
      恭  一                                          同  右
      大  榮                                          同  右
      林有傳                                          同  右
附表十六：含會首共計二十六會，會期自八十四年三月十五日起至八十六年四月十五
          日止，每會一萬元，採內標制。
編號     會員        得標日期            得標金額         備  註
一      寅○○   八十四年三月十五日                       會首
二      陳菊妹   八十四年四月十五日    一千九百元       寅○○冒名標會
三      謝楊金妹 不 詳                 不 詳            同  右
四      謝雲霞   不 詳                 一千五百元
五      新  明   八十四年七月十五日    一千七百元       寅○○冒新明名義入
                                                        會並冒名標會
六      梁碧娥   不 詳                 不 詳            寅○○冒名標會
七      黃崇泉   不 詳                 不 詳
八      黃秀蘭   不 詳                 不 詳            寅○○冒名標會
九      黃崇泉   八十四年十一月十五日  一千七百元
十      黃秀甜   八十四年十二月十五日  一千八百元
十一      梁碧娥   八十五年一月十五日    一千六百元
十二      大  榮   八十五年二月十五日    一千八百元       寅○○冒大榮名義入
                                                        會並冒名標會
十三      王玉琴   不 詳                 不 詳            寅○○冒名標會
十四      林秀蘭   不 詳                 不 詳            同  右
十五      黃桂雪   八十五年五月十五日    一千七百元
十六      林美珠   八十五年六月十五日    一千七百元
十七      劉威良   八十五年七月十五日    一千八百元       寅○○冒名標會
十八      林建基                                          活  會
十九      陳菊妹                                          同  右
二十      呂阿羽                                          同  右
      黃秀甜                                          同  右
      黃桂雪                                          同  右
      新永豐                                          同  右
      新永昌                                          同  右
      林進財                                          同  右
      蔡阿簍                                          同  右
附表十七：含會首共計二十八會，會期自八十四年四月二十五日起至八十六年七月二
          十五日止，每會一萬元，採內標制。
編號     會員        得標日期            得標金額         備  註
一      寅○○   八十四年四月二十五日                     會首
二      何榮祥   不 詳                   不 詳          寅○○冒名標會
三      謝鍾寶   不 詳                   不 詳          同  右
四      李太太   不 詳                   不 詳          同  右
五      蔡太太   不 詳                   不 詳          同  右
六 王瑞香   不 詳                   不 詳          同  右
七      李秀娘   不 詳                   不 詳          同  右
八      張淑賢   不 詳                   不 詳          同  右
九      溫英桃   不 詳                   不 詳          同  右
十      葉蘭秋   不 詳                   不 詳          同  右
十一      魏文英   不 詳                   不 詳          同  右
十二      劉四妹   不 詳                   不 詳          同  右
十三      駱太太   不 詳                   不 詳          同  右
十四      蔡  嫗   不 詳                   不 詳          同  右
十五      協  利   不 詳                   不 詳          同  右
十六      陳美妹   不 詳                   不 詳          同  右
十七      羅富美                                          活  會
十八      申算妹                                          同  右
十九      馮輝榜                                          同  右
二十      林美子                                          同  右
      彭武弘                                          同  右
 黃桂雪                                          同  右
      湯寶蓮                                          同  右
      唐孟嘗                                          同  右
      陳鳴彥                                          同  右
      陳鳴彥                                          同  右
      謝月娥                                          同  右
      謝新泰                                          同  右
附表十八：含會首共計二十八會，會期自八十四年五月一日起至八十六年八月一日止
          ，每會二萬元，採內標制。
編號     會員        得標日期            得標金額         備  註
一      寅○○   八十四年五月一日                         會首
二      鮮奶滋   不 詳                   不 詳          寅○○冒鮮奶滋名義
                                                        入會並冒名標會
三      鮮奶滋   不 詳                   不 詳          同  右
四      大  榮   不 詳                   不 詳          同  右
五      新永豐   不 詳                   不 詳          同  右
六      林進財   不 詳                   不 詳          同  右
七      林來福   不 詳                   不 詳          同  右
八      唐孟嘗   不 詳                   不 詳          寅○○冒名標會
九      唐孟君   不 詳                   不 詳          同  右
十      唐孟君   不 詳                   不 詳          同  右
十一      國  鼎   不 詳                   不 詳          同  右
十二      徐龍妹   不 詳                   不 詳          同  右
十三      大  里   不 詳                   不 詳          同  右
十四      恭  一   不 詳                   不 詳          同  右
十五      大  新   不 詳                   不 詳          同  右
十六      新永豐                                          活  會
十七      元  豐                                          同  右
十八      金龍號                                          同  右
十九      劉秀珍                                          同  右
二十      聯  合                                          同  右
      甲○○ 同  右
      謝露莉                                          同  右
      羅蘭英                                          同  右
      吳瑞金                                          同  右
      吳瑞金                                          同  右
      羅麗芬                                          同  右
      台  慶                                          同  右
      小  美                                          同  右
附表十九：含會首共計二十八會，會期自八十四年六月十五日起至八十六年九月十五
          日止，每會一萬元，採內標制。
編號     會員        得標日期            得標金額         備  註
一      寅○○   八十四年六月十五日                       會首
二      張進霖                                          寅○○冒名標會
三      吳素芬
四      劉美榮
五      辰○○
六      黃桂雪
七      陳素玲
八      陳素玲
九      傅太太                                          同    右
十      朱免妹
十一      張淑光
十二      莊訓瑤   同    右
十三      莊訓瑤
十四      謝月娥
十五      徐月娥                                          同    右
十六      楊秀英                                          同    右
十七      邱奕富                                          同    右
十八      邱碧姬                                          同    右
十九      邱碧姬                                          同    右
二十      郭淑靜                                          同    右
      周香蓮
      汪郁美                                          同    右
      劉桂英                                          同    右
      大榮
      大里
      新明
      大里
      元豐
附表二十：含會首共計三十一會，會期自八十四年七月二十六日起至八十七年一月二
          十六日止，每會一萬元，採內標制。
編號     會員        得標日期            得標金額         備  註
一      寅○○   八十四年七月二十六日                     會首
二      大  里   八十四年八月二十六日    一千六百元     寅○○冒大里名義入
                   會並冒名標會
三      曾娘妹   八十四年九月二十六日    一千六百元     寅○○冒名標會
四      黃秀甜   八十四年十月二十六日    一千六百元
五      邱唇英   八十四年十一月二十六日  一千六百元
六      溫蘭妹   八十四年十二月二十六日  一千八百元     寅○○冒溫蘭妹名義
                                                        入會並冒名標會
七      黃秀甜   八十五年一月二十六日    二千元
八      謝淼洋   八十五年二月二十六日    一千八百元     寅○○冒名標會
九      曾碧蓮   八十五年三月二十六日    二千元         同  右
十      陳美妹   八十五年四月二十六日    不 詳          同  右
十一      蔡太太   八十五年五月二十六日    一千六百元     同  右
十二      邱柑妹   八十五年六月二十六日    一千七百元     同  右
十三      葉蘭秋   八十五年七月二十六日    一千八百元     同  右
十四      溫英桃                                          活  會
十五      溫英桃                                          同  右
十六      蔡明蓉                                          同  右
十七      蔡明蓉                        同  右
十八      陳美妹                                          同  右
十九      唐富美                                          同  右
二十      鍾忽妹                                          同  右
      馬鳳英                                          同  右
      曾春香                                          同  右
      張淑光                                          同  右
      藍秋香                                          同  右
      曾碧蓮                                          同  右
      陳月娥                                          同  右
      元  豐                                          同  右
      鄭雲蘭                                          同  右
      鄭雲蘭                                          同  右
      王慧蓮                                          同  右
      黃德生                                          同  右
附表二十一：含會首共計二十八會，會期自八十四年九月十五日起至八十六年十二月
            十五日止，每會一萬元，採內標制。
編號     會員        得標日期            得標金額         備  註
一      寅○○   八十四年九月十五日                       會首
二      藍國興   不 詳                   不 詳          寅○○冒藍國興名義
                                                        入會並冒名標會
三      富  山   不 詳                   不 詳          同  右
四      大  安   不 詳                   不 詳          同  右
五      明  珍   不 詳                   不 詳          同  右
六      龍  山   不 詳                   不 詳          同  右
七      南  昌   不 詳                   不 詳          同  右
八      彭錢妹   不 詳                   不 詳          同  右
九      彭益妹   不 詳                   不 詳          同  右
十      彭武雄   不 詳                   不 詳          同  右
十一      彭武英   不 詳                   不 詳          同  右
十二      劉佳華                                          活  會
十三      張梅子                                          同  右
十四      丁鳳英                                          同  右
十五      張晉瑄                                          同  右
十六      張晉瑄                                          同  右
十七      郭金枝                                          同  右
十八      郭金枝                                          同  右
十九      徐金菊                                          同  右
二十      湯寶蓮                                          同  右
      湯寶蓮                                          同  右
      梁碧娥                                          同  右
      林美珠                                          同  右
      劉美雲                                          同  右
      振  利                                          同  右
      李瑛珠                                          同  右
      黃德菲                                          同  右
      方德福                                          同  右
附表二十二：含會首共計三十一會，會期自八十四年九月二十日起至八十七年三月二
            十日止，每會二萬元，採內標制。
編號     會員        得標日期            得標金額         備  註
一      寅○○   八十四年九月二十日                       會首
二      鮮奶滋   八十四年十月二十日      三千一百元
三      鮮奶滋   八十四年十一月二十日    三千二百元     寅○○冒名標會
四      蔡廣誠   八十四年十二月二十日    三千五百元     同  右
五      駱小莉   八十五年一月二十日      四千元         同  右
六      楊鳳英   八十五年二月二十日      四千元         同  右
七      張淑光   八十五年三月二十日      四千元         同  右
八      癸○○   八十五年四月二十日      三千八百元     同  右
九      張良次   八十五年五月二十日      四千元
十      金龍號   八十五年六月二十日      四千元         寅○○冒名標會
十一      劉秀珍   八十五年七月二十日      四千一百元     同  右
十二      張秀美                                          活  會
十三      甲○○                                          同  右
十四      張晉瑄                                          同  右
十五      張晉瑄                            同  右
十六      新永豐                                          同  右
十七      恭  一                                          同  右
十八      林進財                                          同  右
十九      林來福                                          同  右
二十      國  鼎                                          同  右
      莊訓瑤                                          同  右
      申○○                                          同  右
      汪郁美                                          同  右
      張文燈                                          同  右
      黃詩婷                                          同  右
      大  明                                          同  右
      林  月                                          同  右
      吳秀琴                                          同  右
      廖淑真                                          同  右
      彭武雄                                          同  右
      彭武英                            同  右
附表二十三：含會首共計二十八會，會期自八十四年十月三十日起至八十七年一月三
            十日止，每會二萬元，採內標制。
編號     會員        得標日期            得標金額         備  註
一      寅○○   八十四年十月三十日                       會首
二      鮮奶滋   不 詳                   不 詳          寅○○冒鮮奶滋名義
                                                        入會並冒名標會
三      鮮奶滋   不 詳                   不 詳          同  右
四      蔡廣誠   不 詳                   不 詳          同  右
五      羅兆堂   不 詳                   不 詳
六      羅三妹   不 詳                   不 詳
七      謝月娥   不 詳                   不 詳
八      羅美憲   不 詳                   不 詳          寅○○冒名標會
九      陳俊蘭   不 詳                   不 詳          同  右
十      國  榮   不 詳                   不 詳          寅○○冒國榮名義入
                                                        會並冒名標會
十一      湯秀蓮                      活  會
十二      張雅雯                                          同  右
十三      衛富靈                                          同  右
十四      衛福靈                                          同  右
十五      恭  一                                          同  右
十六      新永昌                                          同  右
十七      新永豐                                          同  右
十八      元  豐                                          同  右
十九      大  榮                                          同  右
二十      黃春妹                                          同  右
      富  山                                          同  右
      彭武英                                          同  右
      彭武雄                                          同  右
      彭錢妹                                          同  右
      藍秋香                                          同  右
      林來福                                          同  右
      林進財                      同  右
      林富美                                          同  右
附表二十四：含會首共計二十八會，會期自八十四年十一月二十日起至八十七年二月
            二十日止，每會一萬元，採內標制。
編號     會員        得標日期            得標金額         備  註
一      寅○○   八十四年十一月二十日                     會首
二      何太太   不 詳                   不 詳          寅○○冒何太太名義
                                                        入會並冒名標會
三      黃益山   不 詳                   不 詳          同  右
四      辛○○   不 詳                   不 詳          同  右
五      李素琴   不 詳                   不 詳
六      廖慶道   不 詳                   不 詳          寅○○冒廖慶道名義
                                                        入會並冒名標會
七      鄭明珠   不 詳                   不 詳          同  右
八      丑○○   不 詳                   不 詳          同  右
九      富  山   不 詳                   不 詳          同  右
十      陳晃集                                          活  會
十一      彭蘭香                                          同  右
十二      邱柚妹                                          同  右
十三      李秀娘                                          同  右
十四      張淑光                                          同  右
十五      黃桂雪                                          同  右
十六      張雅雯                                          同  右
十七      梁碧娥                                          同  右
十八      湯寶蓮                                          同  右
十九      廖慶道                                          同  右
二十      鄭明珠                                          同  右
      新永豐                                          同  右
      新永昌                                          同  右
      新  明                                          同  右
      大  榮                                          同  右
      元  豐                                          同  右
      湯秀蓮                                          同  右
      癸○○                                          同  右
      藍秋香                                          同  右
附表二十五：含會首共計三十一會，會期自八十五年二月六日起至八十七年八月六日
            止，每會一萬元，採內標制。
編號     會員        得標日期            得標金額         備  註
一      寅○○   八十五年二月六日                         會首
二      新永昌   不 詳                   不 詳          寅○○冒新永昌名義
                                                        入會並冒名標會
三      富  山   不 詳                   一千八百元     同  右
四      陳鳴彥   不 詳                   二千一百元
五      大  安   不 詳                   不 詳          寅○○冒大安名義入
                                                        會並冒名標會
六      元  豐   不 詳                   不 詳          同  右
七      葉增隆                                          活  會
八      邱晃財                                          同  右
九      江小華                                          同  右
十      謝月娥                                          同  右
十一      辛○○                                          同  右
十二      汪郁美                                          同  右
十三      馮蘭香                                          同  右
十四      吳秀琴                                          同  右
十五      吳秀琴                                          同  右
十六      黃碧娥                                          同  右
十七      吳小姐                                          同  右
十八      吳小姐                                          同  右
十九      甲○○                                          同  右
二十      彭錢妹                                          同  右
      徐龍妹                                          同  右
      徐龍妹                                          同  右
      王玉珠                                          同  右
      劉鳳琴                                          同  右
      曾春香                                          同  右
      莊淑英                                          同  右
      張玉英                                          同  右
      楊美珍                                          同  右
      陳春玫                                          同  右
      陳春玫                                          同  右
      大  里                                          同  右
附表二十六：含會首共計二十八會，會期自八十五年二月十六日起至八十七年五月十
            六日止，每會二萬元，採內標制。
編號     會員        得標日期            得標金額         備  註
一      寅○○   八十五年二月十六日                       會首
二      鮮奶滋   八十五年三月十六日      二千八百元     寅○○冒鮮奶滋名義
                                                        入會並冒名標會
三      鮮奶滋   八十五年四月十六日      三千二百元     同  右
四      蔡廣誠   八十五年五月十六日      三千四百元     同  右
五      唐小姐   八十五年六月十六日四千元         寅○○冒名標會
六      李金美   八十五年七月十六日      四千元         同  右
七      陳素玲                                          活  會
八      丑○○                                          同  右
九      湯秀蓮                                          同  右
十      邱太太                                          同  右
十一      大  榮                                          同  右
十二      新永昌                                          同  右
十三      徐龍妹                                          同  右
十四      彭武光                                          同  右
十五      甲○○                                          同  右
十六      彭錢妹                                          同  右
十七      王耀賢                                          同  右
十八      大  安                                          同  右
十九      林進財                                          同  右
二十      林來福                                          同  右
      全  美                       同  右
      全  美                                          同  右
      黃桂美                                          同  右
      張淑光                                          同  右
      藍秋美                                          同  右
      藍秋香                                          同  右
      林  月                                          同  右
      富  山                                          同  右
附表二十七：含會首共計二十八會，會期自八十五年三月二十日起至八十七年六月二
            十日止，每會一萬元，採內標制。
編號     會員        得標日期            得標金額         備  註
一      寅○○   八十五年三月二十日                       會首
二      楊張鳳英 八十五年四月二十日      一千六百元
三      楊四真   八十五年五月二十日      一千七百元     寅○○冒名標會
四      申算妹   八十五年六月二十日      一千九百元     同  右
五      李素琴   八十五年七月二十日      二千一百元     同  右
六      張晉瑄                活  會
七      周香蓮                                          同  右
八      陳瑞萍                                          同  右
九      廖黃櫻妹                                        同  右
十      范太太                                          同  右
十一      周香蓮                                          同  右
十二      徐王妹                                          同  右
十三      鍾金妹                                          同  右
十四      蔡太太                                          同  右
十五      郭金盆                                          同  右
十六      藍秋美                                          同  右
十七      藍秋蓮                                          同  右
十八      莊訓瑤                                          同  右
十九      羅建明                                          同  右
二十      王江山                                          同  右
      張獅賢                                          同  右
      大  安                同  右
      明  珍                                          同  右
      龍  山                                          同  右
      富  山                                          同  右
      陳玉娟                                          同  右
      新  明                                          同  右
      李麗金                                          同  右
附表二十八：含會首共計二十八會，會期自八十五年五月五日起至八十七年八月五日
            止，每會一萬元，採內標制。
編號     會員        得標日期            得標金額         備  註
一      寅○○   八十五年五月五日                         會首
二      張進霖   不 詳                   不 詳          寅○○冒張進霖名義
                                                        入會並冒名標會
三      吳太太   不 詳                   不 詳          同  右
四      溫英桃                                          活  會
五      張燕玲                                          同  右
六      黃瑞蘭                            同  右
七      黃瑞蘭                                          同  右
八      吳素芬                                          同  右
九      章春梅                                          同  右
十      黃德菲                                          同  右
十一      郭金盆                                          同  右
十二      林鳳英                                          同  右
十三      林玉鳳                                          同  右
十四      曾盛淦                                          同  右
十五      陳月娥                                          同  右
十六      富  山                                          同  右
十七      元  豐                                          同  右
十八      新永豐                                          同  右
十九      新  明                                          同  右
二十      大  榮                                          同  右
      新永昌                                          同  右
      蔡太太                            同  右
      彭武雄                                          同  右
      彭武千                                          同  右
      彭武萬                                          同  右
      藍湘蘋                                          同  右
      藍秋美                                          同  右
      藍秋琴                                          同  右
附表二十九：含會首共計二十六會，會期自八十五年五月二十六日起至八十七年六月
            二十六日止，每會二萬元，採內標制。
編號     會員        得標日期            得標金額         備  註
一      寅○○   八十五年五月二十六日                     會首
二      鮮奶滋   八十五年六月二十六日    二千六百元
三      邱奕富   八十五年七月二十六日    三千元         寅○○冒名標會
四      邱碧姬                                          活  會
五      邱鈺惠                                          同  右
六      邱鈺婷                                          同  右
七      梁來福                         同  右
八      黃年香                                          同  右
九      林  月                                          同  右
十      羅麗芬                                          同  右
十一      羅麗芬                                          同  右
十二      彭武英                                          同  右
十三      徐龍妹                                          同  右
十四      曾月圓                                          同  右
十五      張雅雯                                          同  右
十六      藍湘蘋                                          同  右
十七      彭鈺翔                                          同  右
十八      酉○○                                          同  右
十九      全  美                                          同  右
二十      甲○○                                          同  右
      王耀賢                                          同  右
      蔡廣誠                                          同  右
      莊訓瑤                         同  右
      張獅賢                                          同  右
      張獅賢                                          同  右
      新永昌                                          同  右
附表三十：含會首共計二十八會，會期自八十五年七月十日起至八十七年十月十日止
          ，每會一萬元，採內標制。
編號     會員        得標日期            得標金額         備  註
一      寅○○   八十五年七月十日                         會首
二      陳晃集   八十五年八月十日        一千六百元     寅○○冒名標會
三      陳晃集                                          活  會
四      陳玉玲                                          同  右
五      陳月娥                                          同  右
六      曾盛淦                                          同  右
七      謝俐玲                                          同  右
八      黃三郎                                          同  右
九      宋秀玉                                          同  右
十      陳光勇                     同  右
十一      邱柚妹                                          同  右
十二      羅兆堂                                          同  右
十三      羅瑞霞                                          同  右
十四      羅瑞霞                                          同  右
十五      張進霖                                          同  右
十六      曾春香                                          同  右
十七      羅兆堂                                          同  右
十八      未○○                                          同  右
十九      方德福                                          同  右
二十      恭  一                                          同  右
      富  山                                          同  右
      新永豐                                          同  右
      大  榮                                          同  右
      新  明                                          同  右
      新永昌                                          同  右
      明  珍                     同  右
      龍  山                                          同  右
      元  豐                                          同  右


司法院資訊處製作；財團法人民間司法改革基金會備份。
